臺灣臺中地方法院刑事判決　　　　　　　94年度易字第1350號
公　訴　人　臺灣臺中地方法院檢察署檢察官
被　　　告　辛○○
上列被告因賭博案件，經檢察官提起公訴（九十四年度偵字第二
五一三號），本院判決如下：
    主    文
辛○○在公眾得出入之場所賭博財物，處罰金壹仟元，如易服勞
役，以參佰元折算壹日；緩刑貳年。
扣案如附表所示之物，均沒收。
    犯罪事實
一、申○○（業經判處有期徒刑六月，緩刑二年確定在案）係設
    在臺中市○○○街一一五之五號「酷樂園歡樂世界」（登記
    名義為世全電子遊藝場）（起訴書誤載為臺中市○○○街一
    一五之一號，登記名義為世貿電子遊戲場）之負責人，自民
    國九十三年十一月十五日起，在上址之公眾得出入之場所，
    擺設「滿貫大亨」等電動機具共一百十台（起訴書誤載為一
    百三十五台），供不特定人把玩，並以月薪新台幣（下同）
    二萬元至四萬元不等之代價，雇用與其同具有常業賭博之犯
    意聯絡之壬○○、寅○○、卯○○、巳○○、酉○○、戊○○、辰○○（均經本院為有罪判決在案）等人，分別擔任現
    場負責人或服務員，從事兌幣、兌換現金、獎品等工作，渠
    等並均以此為業。賭法為賭客先以現金向工作人員兌換代幣
    （二千元現金兌換六百枚代幣），再投注與機台對賭，如押
    中，則可獲一至二十倍不等之分數，並可兌換贈品及現金；
    如未押中，則所押分數自動自螢光幕扣除，其所下賭注歸店
    家贏得。嗣於九十四年一月二十八日下午十時許，適有辛○○、未○○、午○○、庚○○（午○○及庚○○二人業經檢
    察官為緩起訴處分）、甲○○、丙○○、乙○○、戌○○、
    子○○、己○○、亥○○、丑○○、丁○○及癸○○等人（
    甲○○等人均經本院判處罰金一千元，緩刑二年確定在案）
    在該處賭博財物，為警當場查獲，並扣得如附表所示之電動
    機具共一百十台（起訴書誤計為一百三十五台）及賭資、員
    工打卡片十八張、幹部輪值表一張、員工出勤表一張、調班
    表一張、人員應徵資料二十三張、人事基本資料十五張、值
    班全員工作日誌二十八張、代幣兌換贈品表一張、員工通訊
    錄一張、錄影帶十六捲、寄幣卡七十二張等物，始循線獲悉
    上情。
二、案經臺中市警察局第一分局報請臺灣臺中地方法院檢察署檢
    察官偵查起訴。
    理    由
一、訊據被告辛○○固坦承其有於前揭時、地把玩上開電動機具
    等情不諱；惟仍矢口否認有何賭博之犯行，辯稱：伊並無以
    寄幣卡兌換獎品或現金，自無賭博情事云云。惟查，上開犯
    罪事實，業據同案被告即負責人申○○、職員壬○○、寅○○、卯○○、巳○○、酉○○、戊○○及辰○○、賭客未○○、午○○、庚○○、甲○○、丙○○、乙○○、戌○○、
    子○○、己○○、亥○○、丑○○、丁○○及癸○○等人分
    別於本院審理時供述在卷，復有如附表所示之電動機具共一
    百十台及賭資、員工打卡片十八張、幹部輪值表一張、員工
    出勤表一張、調班表一張、人員應徵資料二十三張、人事基
    本資料十五張、值班全員工作日誌二十八張、代幣兌換贈品
    表一張、員工通訊錄一張、錄影帶十六捲、寄幣卡七十二張
    等物扣案可證，足見被告上開辯解，洵屬矯飾卸責之詞，不
    足採信。本案事證明確，被告上開犯行，洵堪認定。
二、核被告所為，係犯刑法第二百六十六條第一項前段之賭博罪
    。爰審酌被告犯罪之動機、目的、手段、所生危害及被告犯
    罪後之態度等一切情狀，量處如主文所示之刑，且諭知罰金
    易服勞役之折算標準。末查被告前未曾受有期徒刑以上刑之
    宣告，有臺灣臺中地方法院檢察署刑案資料查註紀錄表一份
    附卷可按，信其經此偵、審程序，當知警惕戒慎而無再犯之
    虞，本院綜核各情，認其所受上開宣告之刑，以暫不執行為
    適當，爰併予宣告緩刑二年，以啟自新。扣案如附表所示之
    物，分屬當場賭博之器具與在賭檯及兌換籌碼處之賭資，爰
    依同法第二百六十六條第二項之規定，均宣告沒收。
三、按「法院認為應科拘役、罰金或應諭知免刑或無罪之案件，
    被告經合法傳喚無正當理由不到庭者，得不待其陳述逕行判
    決。」，刑事訴訟法第三百零六條既定有明文，而被告經合
    法傳喚無正當理由不到庭，且本件係應諭知被告罰金之案件
    ，是依上開規定，爰不待被告之陳述逕行判決。
據上論斷，應依刑事訴訟法第二百九十九條第一項前段、第三百
零六條，刑法第二百六十六條第一項前段、第二項、第四十二條
第二項前段、第七十四條第一款，罰金罰鍰提高標準條例第一條
前段、第二條，判決如主文。
中　　華　　民　　國　　94　　年　　10　　月　　21　　日
                  刑事第一庭
                        審判長法　官　李平勳
                              法  官  曾佩琦
                              法  官  許惠瑜
以上正本證明與原本無異
如不服本判決，應於送達後十日內向本院提出上訴狀（須附繕本
），上訴於臺灣高等法院臺中分院。
                              書記官　陳其良
中　　華　　民　　國　　94　　年　　10　　月　　21　　日
附錄本案論罪科刑法條全文
刑法第二百六十六條第一項前段
 (普通賭博罪與沒收物)
在公共場所或公眾得出入之場所賭博財物者，處一千元以下罰金
。但以供人暫時娛樂之物為賭者，不在此限。
附表：
電動機具「滿貫大亨」拾參台、「彈珠台」貳台、「單機」捌拾
伍台、「跑馬六人座」壹台、「賽狗七人座」壹台、「春秋」肆
台、「賓果八人座」壹台、「戰國風雲四人座」壹台、「新戰國
風雲二人座」壹台及「夢幻列車六人座」壹台、ＩＣ板壹佰參拾
柒片及賭資柒仟伍佰伍拾元。
